【裁判字號】    89,易,4745
【裁判日期】    891219
【裁判案由】    違反著作權法
【裁判全文】
臺灣高雄地方法院刑事判決                        八十九年度易字第四七四五號
    公  訴  人  臺灣高雄地方法院檢察署檢察官
    被      告  乙○○
右列被告因違反著作權法案件，經檢察官提起公訴（八十九年度偵字第二一四七三號
），本院判決如左：
    主  文
乙○○共同明知為侵害著作權之物意圖營利而交付，處有期徒刑貳月，如易科罰金，
以參佰元折算壹日。緩刑貳年。
如附表所示之盜版音樂光碟片壹佰零參片、錄音帶捌捲、新台幣伍佰元，均沒收。
    事  實
一、乙○○明知綽號「小九」之姓名年籍不詳之成年男子所持有之音樂光碟片及錄音
    帶，均為未經福茂唱片音樂股份有限公司、滾石國際音樂股份有限公司、華納國
    際音樂股份有限公司、新力哥倫比亞音樂股份有限公司、博德曼股份有限公司、
    豐華唱片股份有限公司、科藝百代股份有限公司、環球國際唱片股份有限公司、
    魔岩唱片股份有限公司、艾迴股份有限公司、上華國際企業股份有限公司授權，
    而擅自重製該等公司享有著作權之音樂著作，竟於民國八十九年九月二十一日晚
    上，與該綽號「小九」之男子基於意圖營利之犯意聯絡，由「小九」提供如附表
    所示之盜版音樂光碟片、錄音帶，乙○○則提供其位在高雄縣鳳山市○○路與文
    化路口夜市之三０六號攤位擺設上開光碟片及錄音帶，並在三０五號攤位負責看
    顧，以每張盜版音樂光碟片新台幣（下同）之價格，販賣並交付予不特定人圖利
    。乙○○遂基於上開共同意圖營利之單一犯意，在上開地點接續販賣交付多次，
    共計已交付五張盜版音樂光碟片予不特定人，取得價金五百元。嗣於同日十九時
    許（起訴書誤載為同日十七時五十分許），在上開夜市攤位為警當場查獲，並扣
    得如附表所示之盜版音樂光碟片一百零三片、盜版錄音帶八捲。
二、案經福茂唱片音樂股份有限公司、滾石國際音樂股份有限公司、華納國際音樂股
    份有限公司、新力哥倫比亞音樂股份有限公司、博德曼股份有限公司、豐華唱片
    股份有限公司、科藝百代股份有限公司、環球國際唱片股份有限公司、魔岩唱片
    股份有限公司、艾迴股份有限公司、上華國際企業股份有限公司訴由高雄縣警察
    局鳳山分局移送臺灣高雄地方法院檢察署檢察官偵查起訴。
    理  由
一、訊據被告乙○○固不諱言曾於前開時地，提供三０六號攤位予綽號「小九」之不
    詳姓名年籍成年男子擺設盜版光碟片及錄音帶之事實，惟矢口否認有何違反著作
    權法第九十四條第三款、第八十七條第二款犯行，辯稱：當時其僅在三０五號攤
    位賣椰子乳，並未替「阿九」看攤位，且係因看見盜版音樂光碟片放置在地上遂
    將之拿起放在攤位上云云。惟查：警方在上開夜市三０六號攤位扣得之音樂光碟
    片及錄音帶均為盜版品之事實，為被告供承在卷，核與告訴代理人甲○○之指訴
    相符，又被告當天確有看顧三０六號攤位之情，則經當時查獲員警石加宏於本院
    審理時證稱：「有人向我們檢舉夜市有人在賣盜版光碟，我就到夜市去看，在三
    ０六號攤位有擺盜版光碟，我在旁邊看，客人投一百元在箱子裡，自行拿走光碟
    ，快沒貨時被告就會到後面拿出一個箱子出來補貨，我就請人來支援，當他第二
    次要補貨時，我正準備要照相，旁邊有人喊警察要照相了，被告就跑了」，證人
    即員警張和田於本院審理中證稱：當天其站在三０六號攤位後面，被賣衣服的擋
    到故未看到被告補貨情形，後來則在該攤位前面逮到被告等語明確，是被告辯稱
    並未代為看顧攤位云云，不足採信，此外，並有盜版音樂光碟片一百零三片、盜
    版錄音帶八捲扣案可稽，是本件事證明確，被告犯行洵堪認定。
二、核被告乙○○所為係犯著作權法第八十七條第二款、第九十三條第三款之以明知
    為侵害著作權之物，意圖營利而交付之方法侵害他人之著作權罪。被告與前揭綽
    號「阿九」之姓名年籍不詳成年男子就上揭犯行，有犯意之聯絡及行為之分擔，
    皆為共同正犯。被告雖有多次販賣交付前揭音樂光碟之行為，惟其交付之時間甚
    為緊密接續，應係基於意圖營利而交付前揭盜版音樂光碟片之單一犯意為之，為
    接續犯。又其以一販賣並交付前揭盜版音樂光碟片之行為，同時侵害各告訴人之
    不同錄音著作財產權，觸犯構成要件相同之罪名，為同種想像競合犯，應依刑法
    第五十五條規定，從一重處斷。爰審酌被告為一己私利，漠視著作財產權人對著
    作物所投注之大量心力，販賣品質低劣之盜版品，對著作產權人所生之損害非小
    ，犯後仍否認犯行，態度不佳，惟販賣之時間尚短等一切情狀，量處如主文所示
    之刑，並諭知易科罰金之折算標準。又被告前未曾受有期徒刑以上刑之宣告，有
    本院被告院內索引卡紀錄表、臺灣高等法院被告全國前案紀錄表各一份在卷可按
    ，經此偵查、起訴及論罪科刑程序，當知所警惕，信無再犯之虞，本院認所宣告
    之刑以暫不執行為適當，爰併諭知緩刑二年，以啟自新。扣案如附表示盜版音樂
    光碟片一百零三片、盜版錄音帶八捲，係供被告犯罪所用之物，扣案之現金五百
    元，係販賣盜版音樂光碟片之所得，為因犯罪所得之物，且為共同正犯所有，業
    據被告供承在卷，依刑法第三十八條第一項第二款、第三款規定宣告沒收之。
據上論斷，應依刑事訴訟法第二百九十九條第一項前段，著作權第八十七條第二款、
第九十三條第三款，刑法第十一條前段、第二十八條、第五十五條、第四十一條、第
七十四條第一款、第三十八條第一項第二款、第三款，罰金罰鍰提高標準條例第二條
，判決如主文。
中      華      民      國    八十九    年    十二      月      十九    日
                                  臺灣高雄地方法院刑事第一庭
                                          法  官  黃  悅  璇
右正本證明與原本無異。
如不服本判決，應於判決送達後十日內，向本院提出上訴狀。
                                          書記官  沈      蘊
中    華    民    國      八十九      年      十二      月    二十      日
附錄法條：
著作權法第八十七條第二款：
有左列情形之一者，視為侵害著作權或製版權：
二、明知為侵害著作權或製版權之物，而散布或意圖散布而陳列或持有或意圖營利而
    交付者。
著作權法第九十三條第三款：
有左列情形之一者，處二年以下有期徒刑，得併科新臺幣十萬元以下罰金：
三、以第八十七條各款方法之一侵害他人之著作權者。


司法院資訊處製作；財團法人民間司法改革基金會備份。
